Minutes et répertoires du notaire Sébastien CHAPELAIN, 19 décembre 1586 - décembre 1612 (étude XXI)
Archives nationales
- Minutes de Sébastien CHAPELAIN, 19 décembre 1586 - décembre 1612; MC/ET/XXI/53 - MC/ET/XXI/80
  - Minutes. 1611, MC/ET/XXI/77; registre
    - FONTAINE de Belleville § Marché par Gabriel BAILLY, maître plombier à Paris, à Bertrand LE PICART, écuyer sieur de LA ROQUETTE, pour l'entretien durant un an des tuyaux de fontaine de la source de Belleville jusqu'à la maison de La Roquette., 22 octobre 1611; MC/ET/XXI/77; fol. V/C/XL
    - PAPETIER à Thiers § Quittance de Pierre RIGODIAS, marchand coutelier à Thiers, fondé de procuration de Guillaume PEYRAT PAPETIER à Isabelle MERIEUX, veuve de Laurent TAUPIN, maître cartier bourgeois de Paris rue Aubry-le-Boucher, de la somme de 1000 livres en règlement d'une cédule., 22 octobre 1611; MC/ET/XXI/77; fol. V/C/XXX
      procuration; quittance
    - FALLOT (Nicolas) maître peintre à Paris, demeurant rue Saint-Martin, paroisse Saint-Médéric § Bail par .. à cause de Guillemette MARCELLAIN sa femme, et autre, 14 novembre 1611; MC/ET/XXI/77; fol. V/C/LXV
      bail; Fallot, Nicolas
    - COCHES de Strasbourg § Accords entre le procureur de Jean HOUZE, cocher à Strasbourg et deux gentislhommes polonais qui n'avaient pas payé ses frais de voyage audit Houzé, à Paris., 22 novembre 1611; MC/ET/XXI/77; fol. V/C/LXXII
    - HARDOUIN (Simon) maître menuisier à Paris demeurant rue et cul de sac paroisse Saint-Nicolas-des-Champs § Marché de menuiserie par Jean DARSY, compagnon menuisier à. .., 22 novembre 1611; MC/ET/XXI/77; fol. V/C/LXXV
      marché; Hardouin, Simon
    - GUILLAIN dit de CAMBRAI (Nicolas) maître Sculpteur à Paris, rue Saint-Martin § Marché de menuiserie par Pierre et Laurent MAIGRET, m/es/ menuisiers rue Geoffroy Langevin, à. .. pour un tabernacle., 20 décembre 1611; MC/ET/XXI/77; fol. VI/C/XIX
    - BESSE (Gabriel) Messager juré de l'université de Paris en la ville de Bordeaux, y demeurant, à présent logé à Paris rue de la Huchette à l'enseigne des 3 Chandeliers § Promesse par Gabriel BESSE à un gentilhomme Allemand de la ville d'Augsbourg actuellement à Paris, de le conduire à Bordeaux, 31 décembre 1611; MC/ET/XXI/77; fol. VI/C/XXXI
      promesse; Besse, Gabriel
  - Minutes. 1612, janvier - juin, janvier - juin 1612; MC/ET/XXI/78; registre
    - FALLOT (Nicolas) maître peintre bourgeois de Paris et Guillemette MARCELIN, la femme, demeurant rue Saint-Martin § Partage entre Jeanne de LATOUR veuve de Sebastien MARCELIN marchand bourgeois de Paris et .., 9 janvier 1612; MC/ET/XXI/78; fol. XIII
      partage; Fallot, Nicolas
    - DELERME (Guillaume) Maître Imprimeur en taille douce à Paris demeurant rue des Amandiers § Marche par. .. à Paul de LA Houve marchand de peintures (1500 du canon de la messe dit 'TEGITUR'), 23 janvier 1612; MC/ET/XXI/78; fol. XXXIIII
      marché; La Houve, Paul de; Delerme, Guillaume
    - LA HOUVE (Paul de) marchand de peintures demeurant rue Saint-Martin § Marché par Luc LAMIEL Imprimeur en taille douce rue Saint-Jean de Beauvais à Paul de LA HOUVE pour peintures en Taille douce du canon de la messe autrement dit TEGITUR, 4 février 1612; MC/ET/XXI/78; fol. LXV
      marché; La Houve, Paul de
    - ALLEMAGNE § Transport d'argent par un marchand de Nuremberg, fondé d'une Procuration passée devant notaire de Nuremberg dont le cachet est une 'forme de cheval'., 7 février 1612; MC/ET/XXI/78; fol. LXVII
    - LAMIEL (Luc) Imprimeur en taille douce demeurant rue Saint-Jean de Beauvais § Marché d'impression en taille douce du canon de la messe par. .. à Paul de LA NOUVE, marchand de peintures à Paris, 14 février 1612; MC/ET/XXI/78; fol. LXV
      marché; Lamiel, Luc
    - AUDRAS (Pierre) Ecuyer, enseigne de l'une des compagnies du régiment des Gardes du Roi, demeurant à Paris rue de la Verrerie § Mariage de Pierre AUDRAS et de Marie de CORDES, veuve de François COURTIN, avocat en Parlement., 3 mars 1612; MC/ET/XXI/78; fol. VII/XX/II
      contrat de mariage; Audras, Pierre
    - GUILLAIN dit de CAMBRAI (Nicolas) maître Sculpteur et bourgeois de Paris § Quittance de Jacques de ROCHEFORT, maitre Charron à Paris, à. .. en réglement de partie d'un Marché de carrosse fait entre eux verbalement, 15 mars 1612; MC/ET/XXI/78; fol. VIII/XX/IIII
    - PROFESSEUR de la PAROLE de DIEU § Quittance à Maître BUQUET PROFESSEUR de la PAROLE de DIEU demeurant à Compiègne, 15 mars 1612; MC/ET/XXI/78; fol. VIII/XX/II
    - Marché par Jacques LE TROSNE, imprimeur en taille douce à Versailles, demeurant à Paris rue Saint-Jacques paroisse Saint-Benoît, proche de la Rose-blanche, à Paul de LA HOUVE, marchand de peintures demeurant à Paris, rue Saint-Martin à l'enseigne du Pressoir d'or, pour l'impression de planches gravées en cuivre (26 milliers d'hermittes)., 16 mars 1612; MC/ET/XXI/78; fol. VIII/XX/VII
      marché; La Houve, Paul de; Le Trosne, Jacques
    - Marché par Nicolas BRALLERET, maître menuisier rue Saint-Martin, paroisse Saint-Laurent, à Germain GRENOBLE, sculpteur du Roi et à Louis BAUBRUN, maître peintre, pour un chariot de bois à faire avec ballustres, sièges, etc. (A la suite: 1613, 11 avril, quittance de 100 £ restant à payer des 300 £. convenues au Marché), 16 mars 1612; MC/ET/XXI/78; fol. VIII/XX/IX
      quittance; marché; Bralleret, Nicolas; Baubrun, Louis; Grenoble, Germain
    - GUERIN (Nicolas) Jardinier du Roi au château du Louvre § Compte et quittance au sujet d'une maison rue des Petits-Champs, dont... a été établi commissaire., 20 mars 1612; MC/ET/XXI/78; fol. IX/XX/
      quittance; Guerin, Nicolas
    - Quittance de rachat d'une rente en plusieurs parties, dont une avait été cédée par défunt maître Claude Filesac, notaire au Châtelet (le 13 mars 1601 devant Cadier et Doujat)., 23 mars 1612; MC/ET/XXI/78; fol.0188 et fol.0189
      quittance; acte de vente; Filesac, Claude; notaire
    - ECOLES (Maître des) DAVID (Valentin) rue Neuve et paroisse Saint-Merri § Transport par Valentin DAVID de ses biens mobiliers et de ce qui peut lui être dû par ses écoliers, contre 38 livres destinées à payer les loyers de la maison qu'il occupe., 9 mai 1612; MC/ET/XXI/78; fol. II/C/IIII/XX/XIII
      David, Valentin
    - EVENTAILS § Conventions entre Pierre de BEAUVAYS, maître peigner-tablettier à Paris et Antoine DOUBLET, marchand bourgeois de Paris qui promet fournir pour la valeur de 600 livres d'ivoire avec lequel de BEAUVAYS façonnera des bâtons d'EVENTAILS pour ledit DOUBLET., 11 mai 1612; MC/ET/XXI/78; fol. II/C/LXXVI
    - RIQUIER (François) Compagnon peintre à Paris § Marché de Soins par Charles HENIQUET une barbier chirurgien à Saint-Marcel-lez-Paris, à .. atteint de la maladie vénérienne suivant le rapport du Sieur BONNART Médecin en l'Université de Paris., 20 mai 1612; MC/ET/XXI/78; fol. II/C/IIII/XX/XV
      marché; Riquier, François
    - BARBELET Médard, maître marbrier rue du Temple § Contre lettre à la suite d'une Obligation de 800 £ passée ce jour devant HUART notaire à Paris par. .., 21 mai 1612; MC/ET/XXI/78; fol. III/C/XVII
      obligation; Barbelet, Médard; Huart, M.
    - FAITS-DIVERS § Procuration de Hans Philippe a REINE, marchand orfèvre Allemand à présent à Paris rue Saint-Honoré, à André VAN DER DOOCK, marchand orfèvre rue des Ménétriers, pour poursuivre Richard THOMEE, lapidaire à Lyon, qui a vendu 5 boîtes de diamants faux, suivant le certificat passé devant HAMART, notaire à Tours, le 26 avril 1612., 28 mai 1612; MC/ET/XXI/78; fol. III/C/XIIII
    - ITALIE § Procuration générale d'Orfée de ZOCCHI, sieur de LA CAPELLE, fils et seul héritier de feu Jacques-Antoine de ZOCCHI, natif du bourg de ' Cazal Maggior ' près de Crémone en ITALIE pour vendre tous les héritage qu'il a audit pays d'ITALIE, 29 mai 1612; MC/ET/XXI/78; fol. III/C/XVIII
    - VINAIGRIERS-BUFFETIERS et MOUTARDIERS (Les maîtres de le communauté des) à Paris § Délibération des jurés Les maîtres de le communauté des VINAIGRIERS-BUFFETIERS et MOUTARDIERS tenue en la maison du Cygne rue au Maire où ils ont leurs assemblées., 29 mai 1612; MC/ET/XXI/78; fol. III/C/XV
    - CARRIÈRE § Bail par Claude MOREAU, laboureur à la Chapelle Saint-Denis à Henry DUFFE, plâtrier ès faubourg Saint-Denis, paroisse Saint-Laurent, d'une carrière sise au terroir Saint-Laurent, lieu dit 'la pointe des potences'., 20 juin 1612; MC/ET/XXI/78; fol. III/C/LIIII
    - MANCEAU (Jean) maître horloger à Paris demeurant ès Galeries du Louvre § Désistement entre Denis DUMESLIN, maître orfèvre et bourgeois de Paris rue Saint-Jacques de la Boucherie, et .. de toutes les affaires qu'ils ont eues ensemble, 29 juin 1612; MC/ET/XXI/78; fol. III/C/LXVII
      Manceau, Jean; Dumeslin, Denis
  - Minutes. 1612, juillet - décembre, juillet - décembre 1612; MC/ET/XXI/79; registre
    - Accords concernant Denis de Vion, écuyer, sieur de Tessancourt, se faisant fort d'Hélène de Villiers, sa femme., 10 janvier 1609; MC/ET/XXI/79; fol. 14
      accord; Vion, Denis de
    - Procuration d'Anceaume Lagneau, messager juré en l'université à Beaumont-sur-Oise, à Pierre Departout, voiturier audit lieu, pour exercer l'office de messager juré en l'université, sous le bon plaisir de M. le recteur de l'Université, jusqu'à ce que Lagneau soit 'capable et suffisant'., 26 juin 1609; MC/ET/XXI/79; fol. 340
      procuration; Lagneau, Anceaume
    - Marché entre Pierre Chevallier, courrier ordinaire de Bruxelles à Paris, actuellement logé à Paris rue Saint-Martin, enseigne de la Croix de fer, et Jean Cahitie, archer, qui lui a délivré trois chevaux garnis de leurs selles pour faire le voyage de Paris à Bruxelles, moyennant 20 sols par cheval et par jour., 28 juillet 1612; MC/ET/XXI/79; fol. XLV
    - Déclaration des commis de la douane à Paris, comme quoi dans une certaine caissette de bois blanc marquée de la marque de Philippe Tronchot, marchand de soie à Paris, et qui lui avait été envoyée de Lyon, 7 pièces de taffetas ont été mouillées et gâtées, faute d'avoir été bien emballées., 2 août 1612; MC/ET/XXI/79; fol. 70
    - Quittance de rachat par Thomas Blaize, libraire juré en l'Université de Paris, demeurant rue Saint-Jacques, paroisse Saint-Séverin, au nom de Jacques Rezé, libraire et imprimeur du roi à La Flèche, en Anjou, et Catherine Charpentier, sa femme., 6 septembre 1612; MC/ET/XXI/79; fol. CXI
      quittance; Rezé, Jacques; Blaize, Thomas
    - Apprentissage de Philippe Jouvyer, âgé de 18 ans, natif d'Orléans, chez Pierre Collot, maître peintre et sculpteur à Paris, demeurant rue Saint-Martin., 15 septembre 1612; MC/ET/XXI/79; fol. 127
      contrat d'apprentissage; Collot, Pierre
    - Quittance des maîtres de la confrèrie Notre-Dame de Lorette fondée en l'église du prieuré du Temple, à Pierre Cordier, procureur au Châtelet, comme exécuteur du Testament de Geneviève Du Vivier, sa femme, des ornements de la chapelle de ladite dame en l'église du prieuré du Temple [d'une tombe de pierre dure gravée aux armes dudit Cordier et de Geneviève Du Vivier, sa femme, décédée, pareille à celle de feu Monsieur de Creil à l'église Saint-Merri pour ladite église]., 17 septembre 1612; MC/ET/XXI/79; fol. VI/XX/XI
      testament; quittance; Guillain dit de Cambrai, Nicolas
    - Vente par Abraham Dupré, maître fondeur en cuivre à Saint-Germain-des-Prés, rue de Seine, à Nicolas Guillain dit de Cambrai, maître sculpteur et peintre, rue Saint-Martin, d'un chandelier de fer et fonte à 14 branches dorées d'or moyennant 300 livres 14sols., 19 septembre 1612; MC/ET/XXI/79; fol. VI/XX/XVII
      acte de vente; Guillain dit de Cambrai, Nicolas
    - Allouée de Hubert Haviez, garçon sculpteur, natif de Felvy près d'Anvers, avec Germain Grenoble, maître sculpteur à Paris, rue Saint-Martin, paroisse Saint-Nicolas-des-Champs., 28 septembre 1612; MC/ET/XXI/79; fol. VII/XX/XI
      Grenoble, Germain
    - Mariage de François Bergeon, notaire au Châtelet, demeurant rue Barre-du-Bec, et d'Isabelle Foucault, veuve de feu Jean Guéroult, huissier du roi en ses conseils d'état et privé, demeurant rue Aubry-le-Boucher., 30 septembre 1612; MC/ET/XXI/79; fol.0152
      contrat de mariage; Aubry-le-Boucher (rue); Barre-du-Bec (rue); Bergeon, François; Foucault, Isabelle; Guéroult, Jean; huissier; huissier; notaire
    - Constitution de rente par Claude Caullier, doreur sur cuir et miroitier du roi, et Marguerite de Collezi, sa femme, demeurant en la Cité, rue des Marmousets, et Louis de La Vergne, avocat en Parlement, à Arthus Perreau, procureur en Parlement. f° VIIIxxXVII, Indemnité., 18 octobre 1612; MC/ET/XXI/79; fol. VIII/XX/XVI
      constitution de rente; Caullier, Claude; Coulleri, Marguerite
    - Transaction entre les héritiers de défunt Jean Tulou, curé de Saint-Thibaud de Joigny, et Jean Demas, notaire au Châtelet, demeurant rue Saint-Martin, paroisse Saint-Médéric, agissant comme procureur de Laurence Puisoye, veuve de feu Pierre Demas, maître des eaux et forêts au comté de Joigny., 23 octobre 1612; MC/ET/XXI/79; fol.0182
      Précisions sur les lieux: Joigny (Yonne)--Saint-Thibault (église)
      accord; Joigny (Yonne); Saint-Martin (rue); Demas, Jean; Demas, Pierre; Puisoye, Laurence; Tulou, Jean; curé; administrateur; notaire
    - Constitution de rente par Claudine Prévost, veuve de Paul Ramel, ingénieur du roi, demeurant rue des Jardins, paroisse Saint-Paul., 27 octobre 1612; MC/ET/XXI/79; fol. IX/XX/V
      constitution de rente; Ramel, Paul; Prevost, Claudine
    - Bail par Catherine de Montholon, veuve de René Le Beau, demeurant en sa maison appelée hôtel d'Estelan, rue Quincampoix, paroisse Saint-Merri, à Jacques Barrin, d'un corps d'hôtel sur le devant de l'hôtel d'Estelan., 20 novembre 1612; MC/ET/XXI/79; fol. 218
    - Conventions entre la communauté des maîtres jurés cartiers, faiseurs de cartes, tarots, feuillets et cartons pour débourser les deniers nécessaires pour obtenir les privilèges du roi touchant leur métier., 26 novembre 1612; MC/ET/XXI/79; fol. 222
    - Quittance de Bénigne Leroy, marchand bourgeois de Paris, à CLaude Mollet, premier jardinier ordinaire du roi, demeurant au jardin neuf des Tuileries, en règlement d'une obligation de 2300 livres., 6 décembre 1612; MC/ET/XXI/79; fol. 254
      obligation; quittance; Mollet, Claude
    - Déclaration au sujet de la maison de la fleur de lys rue Transnonain dont Claude Jacquet, marchand de vin, bourgeois de Paris, demeurant rue Transnonain, paroisse Saint-Nicolas-des-Champs, est propriétaire pour moitié; compte par Claude Jacqut à cause de ses enfants mineurs héritiers de défunte Jeanne Semelle, leur mère, et autres., 1er août 1629 - 9 septembre 1629; MC/ET/XXI/79; fol. IIII/C/XX; fol. IIII/C/IIII/XX/XVIII
      déclaration; Jacquet, Claude
  - Minutes. 1592, novembre - 1594, avril, novembre 1592 - avril 1594; MC/ET/XXI/80; Document détérioré.
    Actes passés par-devant Jean Puthomme.
    Les actes sont passés 'pardevant les notaires du Roy nostre sire en son Chastelet de Paris, soubsignez, estans de present à Tours '.
    Sébastien Chapelain a signé en second et une fois en premier.
- Répertoire(s) de Sébastien CHAPELAIN, 1587 - 1665; MC/RE/XXI/1
  - Répertoire. 1587 - 1665, MC/RE/XXI/1
    Répertoire des notaires Sébastien Chapelain (1587-1611), Jean Demas (1612 à 1629).
    Répertoire chronologique de Sébastien Chapelain (1587-1611).
    Répertoire chronologique de Jean Demas: minutes (1612-1629) et inventaires (1612 -1665).
    Informations concernant le classement et la cotation:
    Le niveau inférieur de description, quand il existe, correspond aux mentions d'actes contenues dans le répertoire. Parmi celles-ci, certaines peuvent y être décrites, de manière plus ou moins détaillée. Pour consulter l'acte proprement dit, il convient de rechercher la cote au niveau des articles (registre ou liasse) des minutes du notaire (cote de type 'MC/ET').